臺灣宜蘭地方法院行政訴訟裁定
111年度交字第82號
原      告  張珙漁  
被      告  臺北市交通事件裁決所

法定代理人  蘇福智  
上列當事人間交通裁決事件，原告不服被告民國111年6月17日北
市裁催字第22-C8ND30404號（下稱原裁決），提起行政訴訟，本
院裁定如下：
  主  文
原告之訴駁回。
訴訟費用新臺幣參佰元由原告負擔。
  理  由
一、按「交通裁決事件中撤銷訴訟之提起，應於裁決書送達後30
    日之不變期間內為之。」，行政訴訟法第237條之3第2項定
    有明文；又「原告之訴，有下列各款情形之一者，行政法院
    應以裁定駁回之：...六、起訴逾越法定期限。」，同法第1
    07條第1項第6款亦有明定。上開規定依同法第237條之9第1
    項準用第236條之規定，於交通裁決事件亦適用之。次按違
    反道路交通管理事件統一裁罰基準及處理細則第5條規定：
    「處理違反道路交通管理事件，有關文書送達之程序，依行
    政程序法之規定。」，而「送達，於應受送達人之住居所、
    事務所或營業所為之。」、「於應送達處所不獲會晤應受送
    達人時，得將文書付與有辨別事理能力之同居人、受雇人或
    應送達處所之接收郵件人員」，行政程序法第72條第1項、
    第73條第1項分別定有明文。
二、本件係新北市政府警察局永和分局以原告於111年5月9日20
    時39分駕駛車牌號碼000-0000營業小客車，於新北市○○區○○
    路00號處，有「汽車駕駛人行駛道路以手持方式使用行動電
    話進行通話」之違規行為逕行舉發後，經被告依道路交通管
    理處罰條例第31條之1第1項規定，以原裁決裁罰原告新臺幣
    3,000元。原告不服提起本件訴訟，主張：⑴其是Taxi Go電
    話訂車，趟件結束後方可接派車，當時等紅燈，接單來時要
    動電話，當燈光號誌一變時，其馬上開走，就被員警敲車玻
    璃，員警態度需加強，其要求證據錄音錄影未果，2個月後
    收舉發單，實為不服。⑵、其有向被告申訴，被告於111年8
    月8日北市裁申字第1113144651號函文中有註明可於111年9
    月16日前開立裁決書，其要求提供錄音錄影是要證明綠燈號
    誌一亮其馬上開走，非以警員目睹為憑，故請求撤銷原裁決
    等語。
三、經查，本件原裁決於111年6月17日送達至原告之住所即宜蘭
    縣○○鎮○○路000巷00號1樓（同原告起狀所載住所地址），由
    原告本人收受，有送達證書在卷可按（見本院卷第41頁），
    故原告不服原裁決提起撤銷訴訟期間，應自翌日即111年6月
    18日起算30日期間內為之。又原告住所位於宜蘭縣羅東鎮，
    依照行政法院訴訟當事人在途期間標準第2條第1款規定，加
    計在途期間2日，即應於111年7月20日前起訴才合法。但原
    告遲至111年9月7日始提起本件訴訟（見本件起訴狀本院收
    狀戳章），顯已逾30日之法定不變期間，依首揭法條規定，
    其起訴即不合法，應以裁定駁回。至於原告所稱被告111年8
    月8日北市裁申字第1113144651號函文中有註明可於111年9
    月16日前開立裁決書等語，係被告於該函說明三告知原告如
    對本案裁處仍有異議，可在111年9月16日前洽被告櫃檯開立
    裁決書以便持向地方法院行政訴訟庭提起行政訴訟，此處所
    開立之裁決書，係屬補發性質，觀之原告起訴狀所附系爭裁
    決書(見本院卷第11頁)上印有「補印」二字即明，非可謂原
    告提起本件撤銷交通裁決訴訟之不變期間應以補發之裁決書
    送達原告之日起算，故本件不變期間之起算日仍應為111年6
    月17日，附此敘明。
四、依行政訴訟法第237條之9第1項、第236條、第107條第1項第
    6款、第104條、民事訴訟法第95條、第78條，裁定如主文。
中　　華　　民　　國　　111 　年　　11　　月　　28　　日
                  行政法庭法  官  張軒豪  
以上正本係照原本作成。
如不服本裁定，應於送達後10日內，向本院提出抗告狀（須按他
造人數附繕本），並繳納抗告費新臺幣300元。
中　　華　　民　　國　　111 　年　　11　　月　　28　　日
                          書記官  林憶蓉